# 同一控制下资本公积的勾稽关系和原因理解

提问人：moyongwei111 时间：2016-06-22 15:08:57
请教陈版主和各位老师，帮忙看看对于同一控制下资本公积的勾稽关系和原因理解是否正确： 1 、若未发生其他资本公积变动，只要支付的对价等于子公司注册资本金额，在合并当期期末合并报表资本公积金额=期初合并报表资本公积金额-子公司注册资本金额，原因：因为上期合并时会按照子公司注册资本金额增加合并报表的资本公积。 2 、若未发生其他资本公积变动，支付对价小于或者大于子公司注册资本金额（差额小于母公司资本公积金额），那么合并当期期末合并报表资本公积金额=期初合并报表资本公积金额-子公司注册资本金额+子公司注册资本金额-支付对价， 理解：子公司注册资本金额-支付对价金额可以理解为股东的捐赠增加合并报表的资本公积或者股东溢价收购减少合并报表的资本公积。 3 、若无其他特殊事项，母公司资本公积金额足够大，那么合并当期期末母公司单体报表资本公积-合并报表资本公积金额=-（支付的对价-子公司注册资本金额）。 原因：因为在母公司单体报表按照 支付的对价与子公司注册资本金额的差额进行资本公积调整后，合并时需要按照母公司资本公积限额恢复子公司的留存收益，需要恢复调整的金额即为确认长投时产生的支付的对价与子公司注册资本金额的差额。 谢谢！

回答人：chenyiwei
在最简单的情况下，大体上是。前提：此次是从最终控制方及其控制下的其他主体收购被合并方的 100 ％股权，且对价采用现金方式支付。